高雄高等行政法院裁定
111年度交上字第97號
上  訴  人  吳明浚                              
被 上訴 人  交通部公路總局嘉義區監理所

代  表  人  黃萬益              
上列當事人間交通裁決事件，上訴人對於中華民國111年8月8日
臺灣嘉義地方法院111年度交字第28號行政訴訟判決，提起上訴
，本院裁定如下：
　　主  文
一、上訴駁回。
二、上訴審訴訟費用新臺幣750元由上訴人負擔。
　　理  由
一、按對於交通裁決事件之裁判提起上訴者，非以原裁判違背法
    令為理由，不得為之，並應於上訴理由中表明下列事由之一
    ，提出於原地方法院行政訴訟庭為之：一、原裁判所違背之
    法令及其具體內容。二、依訴訟資料可認為原裁判有違背法
    令之具體事實，行政訴訟法第237條之9第2項準用第235條第
    2項及第236條之1規定甚明。次按「判決不適用法規或適用
    不當者，為違背法令。有下列各款情形之一者，其判決當然
    違背法令：一、判決法院之組織不合法。二、依法律或裁判
    應迴避之法官參與裁判。三、行政法院於審判權之有無辨別
    不當或違背專屬管轄之規定。但其他法律別有規定者，從其
    規定。四、當事人於訴訟未經合法代理或代表。五、違背言
    詞辯論公開之規定。六、判決不備理由或理由矛盾。」「上
    訴不合法者，最高行政法院應以裁定駁回之。」行政訴訟法
    第237條之9第2項準用第236條之2第3項再準用第243條及第2
    49條第1項前段亦分別定有明文。綜合上述規定可知，交通
    裁決事件之上訴，須以原判決違背法令為理由，並應於上訴
    理由中具體表明原判決有何合於行政訴訟法第237條之9第2
    項準用第236條之2第3項再準用第243條第1項及第2項所列各
    款之事實，此為上訴的合法要件。因此，上訴狀或理由書如
    未依此項方法表明，或其所表明者與上開法條規定不合時，
    即難認為已對交通裁決事件訴訟程序判決之違背法令有具體
    的指摘，其上訴自難認為合法，應予駁回。
二、上訴人駕駛其所有車牌號碼0000-00號自用小貨車（下稱系
    爭車輛），於民國110年12月9日上午7時37分許，行經嘉義
    縣○○市159縣道13K處（下稱系爭路段），因有「任意以迫近
    、驟然變換車道或其他不當方式，迫使他車讓道」之交通違
    規，遭民眾檢具事證檢舉，經嘉義縣警察局水上分局（下稱
    舉發單位）警員查明後，以上訴人違反道路交通管理處罰條
    例（下稱處罰條例）第43條第1項第3款、同條第4項規定為
    由，予以製單舉發。嗣上訴人不服舉發，於應到案日期前向
    被上訴人陳述意見，經被上訴人查明後，仍認上訴人確有「
    任意驟然變換車道迫使他車讓道」、「任意驟然變換車道迫
    使他車讓道（處車主）」等違規事證明確，依處罰條例第43
    條第1項第3款、第43條第4項、第63條第1項第3款、第24條
    第1項第3款及第85條第1項等規定，於111年3月18日分別開
    立嘉監義裁字第76-L51619229號違反道路交通管理事件裁決
    書，裁處上訴人「罰鍰新臺幣（下同）18,000元整，記違規
    點數3點，並應參加道路安全講習」（下稱原處分1）；嘉監
    義裁字第76-L51619230號違反道路交通管理事件裁決書，裁
    處上訴人「吊扣汽車牌照6個月」（下稱原處分2，與上開原
    處分1合稱原處分）。上訴人不服，提起行政訴訟，經臺灣
    嘉義地方法院以111年度交字第28號行政訴訟判決（下稱原
    判決）駁回其訴。上訴人猶未甘服，遂提起本件上訴。
三、上訴意旨略以：
　　處罰條例第43條第1項第3款應是處罰惡意逼車之駕駛行為，
    行為人主觀應具有一定程度之惡意性，且該行為客觀上需有
    重大危害交通安全之情形時，方能依該條規定處罰。依原審
    勘驗檢舉違規影像光碟，上訴人之系爭車輛出現於檢舉人左
    側車道，有打方向燈欲往右靠，且車速經換算為每小時3.6
    公里，車速很慢，當時上訴人之系爭車輛與檢舉人車輛至少
    距離2個車身以上，上訴人主觀上並無惡意阻擋右後方檢舉
    人所駕車輛行進、迫使其讓道之決意或意圖。上訴人並無惡
    意逼車之危險駕駛行為，自未違反處罰條例第43條第1項第3
    款、同條第4項及第63條第1項第3款之規定。被上訴人以上
    訴人有「任意驟然變換車道迫使他車讓道」之違規事實為原
    處分，原判決據以維持，顯有不適用法規或適用不當之違背
    法令。
四、上訴意旨雖謂原判決違背法令云云，惟經核上訴人前揭上訴
    理由，無非係就原審之事實認定與證據取捨之職權行使事項
    泛予指摘，並重述其在原審已提出而為原判決摒棄不採之主
    張，或以其個人主觀之法律見解，爭執原處分如何違背法令
    ，然對於原判決究有如何不適用法規或適用不當之情形，或
    有如何合於行政訴訟法第237條之9第2項準用第236條之2第3
    項、第243條第2項所列何款之事實，均未具體說明及揭示該
    法規之條項或其內容，自難認已對原判決之如何違背法令已
    有具體的指摘。則依首揭法條之規定及說明，其上訴為不合
    法，應予以裁定駁回。
五、上訴審訴訟費用750元應由上訴人負擔。
六、結論︰上訴不合法。　　　　　　
中　　華　　民　　國　　111 　年　　11　　月　　18　　日
             高雄高等行政法院第二庭
                         審判長法官  孫　國　禎
                               法官  曾　宏　揚
                               法官  林　韋　岑
以上正本係照原本作成。
不得抗告。
中　　華　　民　　國　　111 　年　　11　　月　　18　　日
                             書記官　鄭　郁　萱